臺灣高等法院刑事判決
109年度交上易字第88號
上  訴  人  
即  被  告  劉坤維
上列上訴人因公共危險案件，不服臺灣桃園地方法院於中華民國
109年1月6日所為108年度審交易字第607號第一審判決（起訴案
號：臺灣桃園地方檢察署108年度偵字第11127號），提起上訴，
本院判決如下：
    主  文
上訴駁回。
    事實及理由
一、本案經本院審理結果，認第一審以上訴人即被告劉坤維所為
    係犯刑法第185條之3第1項第1款之駕駛動力交通工具吐氣所
    含酒精濃度達每公升0.25毫克以上罪，因被告前受有期徒刑
    執行完畢後5年內，故意再犯本案有期徒刑以上之罪，為累
    犯，且依被告之累犯及犯罪情節，尚無司法院釋字第775號
    解釋所指罪刑不相當情事，適用刑法第47條第1項規定加重
    其刑，並審酌被告前因公共危險案件，屢經法院判刑，仍未
    記取教訓，明知酒後駕車之危害性，枉顧自身及公眾安全，
    於吐氣所含酒精濃度達每公升0.63毫克，竟駕駛自用小客車
    行駛於市區道路之危害程度，兼衡其智識程度、生活狀況、
    犯後態度等一切情狀，量處有期徒刑7月。核其認事用法並
    無違誤，量刑亦稱妥適，應予維持，並引用第一審判決書記
    載之事實、證據及理由(如附件)。
二、被告上訴意旨略以：(一)臺灣桃園地方法院106年度易字第1
    652號、106年度訴字第756號、108年度審訴字第190號、108
    年度桃簡字第442號裁判，均屬符合累犯要件，然因司法院
    釋字第775號解釋，認行為人所受刑罰，超過應負擔罪責之
    個案；(二)被告所犯不能安全駕駛罪，非屬危害甚大之案件
    ，於審理時坦承不諱，因前案入監執行中，已受到刑罰懲戒
    ，不敢再踰越法律界限，請判處6月以下有期徒刑，使有易
    科罰金之機會，免於在監感染惡習，彰顯司法公平正義。又
    被告家中有90歲母親及3歲小孩，由配偶代為照顧，家中無
    經濟來源，被告入獄後深痛悔悟，願簽切結書以示悔過決心
    ，請審酌被告非如竊盜案件等不能矯正之人，如果一個比較
    寬容的約定可以達到相同的目的，我們沒有必要做一個嚴苛
    的約定。請斟酌刑法第61條，量處相當之刑度，判處6月以
    下得易科罰金之刑，以勵自新等語。
三、經查：(一)按立法者之所以在原違犯條款所規定之處罰外，
    再以刑法第47條第1項規定加重本刑，理由在於行為人前因
    犯罪而經徒刑執行完畢或一部之執行而赦免後，理應產生警
    惕作用，返回社會後能因此自我控管，不再觸犯有期徒刑以
    上之罪。然而行為人卻故意再犯後罪，足見行為人有其特別
    惡性，且前罪之徒刑執行無成效，其對於刑罰之反應力顯然
    薄弱，故認有必要加重後罪本刑至二分之一處罰，不生是否
    違反憲法一行為不二罰原則之問題。查被告前因酒後駕駛，
    迭經：臺灣桃園地方法院以99年度壢交簡字第1870號判處拘
    役60日、臺灣臺北地方法院以103年度交簡字第3123號判處
    有期徒刑4月、臺灣桃園地方法院以107年度壢交簡字第2282
    號判處有期徒刑5月確定，均已易科罰金執行完畢等情，有
    本院被告前案紀錄表可憑，竟仍執意再犯本案之罪，難謂無
    特別惡性、且對刑罰反應力薄弱之情事，原判決依法加重其
    刑，無違司法院釋字第775號解釋意旨。上訴意旨所引地院
    裁判，即令無誤，惟個案情節不同，無從任意攀比；(二)按
    刑之量定，係實體法上賦予法院得為自由裁量之事項，倘其
    量刑已以行為人之行為罪責為基礎，並斟酌刑法第57條各款
    所列情狀，在法定刑度內，酌量科刑，如無偏執一端，致明
    顯失出失入情形，即不得單就量刑部分遽指為不當或違法。
    酒後駕駛足以增加車禍肇事機率，危害其他用路人之生命、
    身體、財產安全，甚至造成家庭破裂，影響社會安定。近年
    來政府已廣泛宣導酒駕之危害性，並嚴格稽查取締，被告前
    已有多次酒駕前科，猶不知警惕，於服用酒類吐氣酒精濃度
    達每公升0.63毫克，仍執意駕駛自用小客車上路，因而自撞
    中央分隔島肇事，並構成累犯，依法應加重其刑，難認犯罪
    情節輕微，尚無刑法第59條、第61條之適用餘地。原判決審
    酌上述一切情狀，量處上開之刑，並無過重之情事。上訴意
    旨所執情詞，或業經原判決列為量刑審酌因素，並無漏論，
    或與本案罪責程度欠缺重要關聯性，均不足以撼動原判決量
    刑之適法妥當性。此外，上訴意旨未具體指摘原判決之認事
    用法或量刑究竟有何違法不當，其徒憑前詞，請求判處6月
    以下得易科罰金之刑云云，難認有理。從而，本件被告上訴
    為無理由，應予駁回。　　
據上論斷，應依刑事訴訟法第368條、第373條，判決如主文。
本案經檢察官薛全晉起公訴，檢察官黃建麒到庭執行職務。
中　　華　　民　　國　　109 　年　　3 　　月　　31　　日
              　　刑事第六庭    審判長法　官  劉方慈
                                      法　官  林家賢
                                      法　官  朱嘉川
以上正本證明與原本無異。
不得上訴。
                                      書記官  尤朝松 
中　　華　　民　　國　　109 　年　　3 　　月　　31　　日
附錄本案論罪科刑法條全文：
中華民國刑法第185條之3
駕駛動力交通工具而有下列情形之一者，處2年以下有期徒刑，
得併科20萬元以下罰金：
一、吐氣所含酒精濃度達每公升零點二五毫克或血液中酒精濃度
    達百分之零點零五以上。
二、有前款以外之其他情事足認服用酒類或其他相類之物，致不
    能安全駕駛。
三、服用毒品、麻醉藥品或其他相類之物，致不能安全駕駛。
因而致人於死者，處3年以上10年以下有期徒刑；致重傷者，處 
1年以上7年以下有期徒刑。
曾犯本條或陸海空軍刑法第54條之罪，經有罪判決確定或經緩起
訴處分確定，於五年內再犯第1項之罪因而致人於死者，處無期
徒刑或5年以上有期徒刑；致重傷者，處3年以上10年以下有期徒
刑。